# 00 对价收购少数股东尚未实缴的股权合并财务报表处理

提问人：papa8586 时间：2020-06-23 15:33:07
求问，公司 0 对价收购少数股东尚未实缴到位的股权，约定由公司承担实缴义务，合并报表是否可以作为从成立之时一直都是全资子公司来处理呢

回答人：chenyiwei
要看收购少数股权的交易发生之前，该少数股东是否已就该尚未实缴的出资享有股东权益？即该交易之前的合并报表层面少数股东权益和少数股东损益是否应为零？
如果股东之间有明确约定的，或者历史上有客观事实（例如向少数股东实际分配现金股利）作为证据的，则按照股东之间的约定或公司章程规定，或者该客观事实证据所表明的情况进行处理。没有约定或者约定不明确，也没有分配现金股利等客观事实作为证据的，则按照实缴出资比例确定应享有的权益或损益份额。